---
title: "Application breast cancer (sans tumor)"
output:  
  pdf_document:
    toc: true # table of content true
    toc_depth: 3  # upto three depths of headings (specified by #, ## and ###)
    number_sections: true  ## if you want number sections at each table header
    highlight: tango   
date: "`r format(Sys.time(), '%d %B, %Y')`"
header-includes:
- \usepackage{booktabs}
- \usepackage{longtable}
- \usepackage{array}
- \usepackage{multirow}
- \usepackage{wrapfig}
- \usepackage{float}
- \usepackage{colortbl}
- \usepackage{pdflscape}
- \usepackage{tabu}
- \usepackage{threeparttable}
- \usepackage[normalem]{ulem}
geometry: "left=1cm,right=1cm,top=1.5cm,bottom=1.5cm"
---

```{r}
rm(list = ls())
```

```{r setup, include=FALSE}
knitr::opts_chunk$set(echo = TRUE, warning = FALSE, message = FALSE)
```

```{r}
# setwd("/home/hulot/Documents/these_documents/articles/Tree_agregation_method/Application_breast_cancer_17_04_19/")
```

```{r}
library(kableExtra)
library(aricode) # github
library(devtools)
library(mergeTrees)
# library(univarclust)
library(ggplot2)
library(gridExtra)
library(RColorBrewer)
library(dendextend)
library(tidyverse)
library(viridis)
library(rsvd)
```

# Settings

```{r}
dist_arg = "euclidean" 
linkage_arg = "ward.D2"
# linkage_arg = "single"
new_plot_window = FALSE 
par(mar = c(2,2,2,2))
par(mfrow = c(1,1))

# Figure settings
cex.main_arg = 1.2
cex.axis_arg = 1.2
cex.rowlabels_arg = 1.1
height_arg = 3.92
width_arg = 5.4
mar_arg = c(3,4.5,1,0)
```

## Scale/center settings

```{r}
center_arg = TRUE
scale_arg = FALSE
```

## SVD settings

```{r}
k_svd = 5 # chercher 5, 10 ou 20
```

# Fonctions

Piquées à Julien

```{r}
directClustering <- function(dataSets) {
  hclust(dist(do.call("cbind", dataSets), method = "euclidean"), method = "ward.D2")
}

averagedClustering <- function(dataSets) {
  AD <- Reduce("+", lapply(dataSets, dist, method = "euclidean")) / length(dataSets)
  hclust(AD, method = "ward.D2")
}


# Ancienne fonction
# mergeTreesWard <- function(dataSets) {
#   hc_list <- lapply(dataSets, FUN = function(x) {
#     univarclust::ward_1d(x)
#   })
#   mergeTrees::mergeTrees(hc_list)
# } 

# Nouvelle fonction : ajout du 18/07/19
# Raison : y a peut-être une erreur de code dans celle d'univarclust. 
# Par contre : elle sera peut-être moins efficace question temps de calcul. 
mergeTreesWard <- function(dataSets) {
  hc_list <- lapply(dataSets, FUN = function(x) {
    # univarclust::ward_1d(x)
    hclust(dist(x, method = "euclidean"), method = "ward.D2")
        # hclust(dist(x, method = "euclidean"), method = "ward.D")
  })
  mergeTrees::mergeTrees(hc_list)
} 
```


# Chargement des données 

```{r}
load("Data/tcga_brca_data.RData")
load("Data/clinical.RData")

clinic1 = clinic1[order(clinic1$bcr_patient_barcode),]
zmethyl = zmethyl[order(rownames(zmethyl)),]
zmirna = zmirna[order(rownames(zmirna)),]
zmutation = zmutation[order(rownames(zmutation)),]
zprotein = zprotein[order(rownames(zprotein)),]
zrna = zrna[order(rownames(zrna)),]
ztumor = ztumor[order(rownames(ztumor)),]

dataSets = list("methyl" = zmethyl, "mirna" = zmirna,  
                "protein" = zprotein, "rna" = log2(zrna+1))

## Ajout 17/07/19
# dataSets = lapply(dataSets, FUN = function(data) t(apply(data, 1, FUN = function(x) x/sum(x))))
# dataSets = lapply(dataSets, FUN = function(data) data/max(data))
# dataSets_scaled = lapply(dataSets, scale, center = TRUE, scale = TRUE)

dataSets = lapply(dataSets, scale, center = center_arg, scale = scale_arg) 
```

# Traitement des données cliniques

```{r}
clinical = clinic1
rownames(clinical) = clinical$bcr_patient_barcode
clinical = clinical[,-which(colnames(clinical)=="bcr_patient_barcode")]
```

## Légende pour les clustering

```{r}
# Legende:
the_bars = data.frame(apply(clinical, 2, as.character))
the_bars$subtype = as.character(the_bars$subtype)

the_bars$ER_status = ifelse(the_bars$ER_status=="Positive", "grey88", "black")
the_bars$PR_status = ifelse(the_bars$PR_status=="Positive", "grey88", "black")
the_bars$subtype[the_bars$subtype=="Basal-like"] = "dimgray" ; the_bars$subtype[the_bars$subtype=="HER2-enriched"] = "blueviolet"; 
the_bars$subtype[the_bars$subtype=="Luminal A"] = "mistyrose3" ; the_bars$subtype[the_bars$subtype=="Luminal B"] = "chocolate" 

the_bars = the_bars[,which(colnames(the_bars)%in%c("subtype", "ER_status", "PR_status"))]
```

# Application des méthodes MT, AD, DC

```{r}
hc_list_methods = list() 
```

## Méthodes multivariées

```{r}
hc_list = lapply(dataSets, FUN = function(x) hclust(dist(x, method = dist_arg), method = linkage_arg))
```

```{r}
hc_list_methods$AD = averagedClustering(dataSets)
hc_list_methods$DC = directClustering(lapply(dataSets, scale, center = TRUE, scale = TRUE))
hc_list_methods$MT = mergeTrees(hc_list)
```

## Méthodes spectrales multivariées

### Spectral sur tables séparées

```{r}
rSVD <- lapply(dataSets, rsvd, k = k_svd)
rSVD_dataSets = lapply(rSVD, FUN = function(svd_res) svd_res$u%*% diag(svd_res$d))
```

```{r}
dist_sp_list = lapply(rSVD_dataSets, FUN = function(dat) dist(dat, method = dist_arg))
hc_sp_list = lapply(dist_sp_list, FUN = function(dist_mat) hclust(dist_mat, method = linkage_arg))
```

```{r}
hc_list_methods$SDC = directClustering(rSVD_dataSets)
hc_list_methods$SAD = averagedClustering(rSVD_dataSets)
hc_list_methods$SMT = mergeTrees(hc_sp_list)
```

## Méthodes univariees

```{r}
dataSets_univar = as.list(data.frame(Reduce("cbind", dataSets)))
```

```{r}
hc_list_methods$ADuni = averagedClustering(dataSets_univar)
hc_list_methods$MTuni = mergeTreesWard(dataSets_univar)
```

## Méthodes spectrale univariees

### Spectral sur tables séparées

```{r}
dataSets_sp <- lapply(lapply(dataSets, rsvd, k = k_svd), FUN = function(svd_res) svd_res$u%*% diag(svd_res$d))
data_sp_univar <- as.list(as.data.frame(do.call("cbind", dataSets_sp)))
```

```{r}
hc_list_methods$SADuni = averagedClustering(data_sp_univar)
hc_list_methods$SMTuni = mergeTreesWard(data_sp_univar)
```

### Spectral sur tables concaténées 

```{r}
rSVD <- rsvd(do.call("cbind", dataSets), k = k_svd) 
dataSets_spectral <- as.list(as.data.frame(rSVD$u %*% diag(rSVD$d)))
```

```{r}
hc_list_methods$ScDC = hclust(dist(as.data.frame(rSVD$u %*% diag(rSVD$d)), method = "euclidean"), method = "ward.D2")
hc_list_methods$ScADuni = averagedClustering(dataSets_spectral)
hc_list_methods$ScMTuni = mergeTreesWard(dataSets_spectral)
```

## Sectral sur tables de base

```{r}
rSVD <- lapply(dataSets, rsvd, k = k_svd)
rSVD_dataSets = lapply(rSVD, FUN = function(svd_res) svd_res$u%*% diag(svd_res$d))
names(rSVD_dataSets) = paste0(names(rSVD_dataSets), "sp")

hc_list = c(hc_list, lapply(rSVD_dataSets, FUN = function(x) hclust(dist(x, method = dist_arg), method = linkage_arg)))
```

# Comparaison des arbres des tables de base 

```{r}
NID_compare = function(tree_1, tree_2, cut_index_max = NULL){
  if(is.null(cut_index_max)) cut_index_max = length(tree_1$order)
  unlist(lapply(2:cut_index_max, FUN = function(cut_index) NID(cutree(tree_1, k = cut_index), 
                                                               cutree(tree_2, k = cut_index))))
}

mat_NID_compare = sapply(hc_list, function(x) sapply(hc_list, function(y) min(NID_compare(x,y, cut_index_max = 20))))
```

#  NID exploration fonction @ Julien

## Parametre pour niveau de coupure maximum
```{r}
cutree_index_max = 104
```

## Fonction get_nid

```{r}
get_nid <- function(clustering, reference) {
  clusterings <- cutree(clustering, seq.int(1:cutree_index_max)) %>% as.data.frame() %>% as.list()
  nid <- map_dbl(clusterings, ~NID(., reference))  
  nid
}
```

## Fonction figure 

```{r}
plot_method = function(arbres_liste){
  nids_ER_status <- map_df(arbres_liste, get_nid, clinical$ER_status) %>%
  add_column(ngroup = seq.int(1:cutree_index_max)) %>% gather(key = "DataSet", value = "NID", -ngroup) %>%
  add_column(clinical = "ER Status")
nids_PR_status <- map_df(arbres_liste, get_nid, clinical$PR_status) %>%
  add_column(ngroup = seq.int(1:cutree_index_max)) %>% gather(key = "DataSet", value = "NID", -ngroup) %>%
  add_column(clinical = "PR Status")
nids_subtype <- map_df(arbres_liste, get_nid, clinical$subtype) %>%
  add_column(ngroup = seq.int(1:cutree_index_max)) %>% gather(key = "DataSet", value = "NID", -ngroup) %>%
  add_column(clinical = "Subtype")
nids <- rbind(nids_ER_status, nids_PR_status, nids_subtype)

nids %>% group_by(DataSet) %>% 
  ggplot(aes(x = ngroup, y = NID, color = DataSet))  + geom_line() + facet_grid(.~clinical) + theme_bw() + theme(legend.position="bottom")+
   scale_color_viridis(discrete = TRUE) -> plot_data

return(list(nids = nids, plot_data = plot_data))
}
```

```{r, fig.align = "center", fig.width = 9, fig.height = 4}
res = plot_method(hc_list)
print(res$plot_data)
```

```{r, fig.align = "center", fig.width = 9, fig.height = 4}
# res = plot_method(hc_sp_list)
# print(res$plot_data)
```

### Meilleur NID possible et nombre de groupes associé

```{r}
nids_df = as.data.frame(res$nids)
mat_res_best_nids = matrix(NA, ncol = 6, nrow = length(hc_list))
compteur_clinique = 1
for(clinique in unique(nids_df$clinical)){
  compteur_methode = 1
  for(dataset in unique(nids_df$DataSet)){
    subset_df = nids_df[nids_df$DataSet==dataset & nids_df$clinical==clinique,]
    mat_res_best_nids[compteur_methode, compteur_clinique:(compteur_clinique+1)] = c(subset_df$ngroup[which.min(subset_df$NID)], subset_df$NID[which.min(subset_df$NID)])
    compteur_methode = compteur_methode + 1
  }  
  compteur_clinique = compteur_clinique+2
}
# colnames(mat_res_best_nids) =  paste(rep(unique(nids_df$clinical), each = 2), c("NID", "nbgroup"))
rownames(mat_res_best_nids) = names(hc_list)
mat_res_sp_data = mat_res_best_nids
```

```{r}
knitr::kable(round(mat_res_best_nids,2), "latex",booktabs = T, escape = TRUE, linesep = "", row.names = TRUE)%>%
  add_header_above(c("", rep(c("Nb groupes", "NID"), 3)))%>%
  add_header_above(c("", "ER status" = 2, "PR status" = 2, "Subtype" = 2))%>%
  kable_styling(latex_options =c("repeat_header"), font_size = 10)
```

## Méthodes d'agrégation 

### Figures (code Julien)

#### Toutes les méthodes ensemble

```{r, fig.align = "center", fig.width = 9, fig.height = 4}
res = plot_method(hc_list_methods)
print(res$plot_data)
```

```{r}
nids_df = data.frame(res$nids)
nids_df$Method = nids_df$DataSet
mat_res_best_nids = matrix(NA, ncol = 6, nrow = length(hc_list_methods))
compteur_clinique = 1
for(clinique in unique(nids_df$clinical)){
  compteur_methode = 1
  for(method in unique(nids_df$Method)){
    subset_df = nids_df[nids_df$Method==method & nids_df$clinical==clinique,]
    mat_res_best_nids[compteur_methode, compteur_clinique:(compteur_clinique+1)] = c(subset_df$ngroup[which.min(subset_df$NID)], subset_df$NID[which.min(subset_df$NID)])
    compteur_methode = compteur_methode + 1
  }  
  compteur_clinique = compteur_clinique+2
}
rownames(mat_res_best_nids) = unique(nids_df$Method)
mat_res_methods = mat_res_best_nids
```

```{r}
knitr::kable(round(mat_res_best_nids,2), "latex",booktabs = T, escape = TRUE, linesep = "", row.names = TRUE)%>%
  add_header_above(c("", rep(c("Nb groupes", "NID"), 3)))%>%
  add_header_above(c("", "ER status" = 2, "PR status" = 2, "Subtype" = 2))%>%
  kable_styling(latex_options =c("repeat_header"), font_size = 10)
```



```{r}
# mat_affichage = rbind(mat_res_data, mat_res_sp_data, mat_res_methods)
# knitr::kable(round(mat_affichage,2), "latex",booktabs = T, escape = TRUE, linesep = "", row.names = TRUE)%>%
#   add_header_above(c("", rep(c("Nb groupes", "NID"), 3)))%>%
#   add_header_above(c("", "ER status" = 2, "PR status" = 2, "Subtype" = 2))%>%
#   pack_rows("DataSets", 1, length(dataSets))%>%
#   pack_rows("Spectral DataSets", length(dataSets)+1,length(dataSets)*2)%>%
#   pack_rows("Multivariates Methods", length(dataSets)*2+1, length(dataSets)*2+3)%>%
#   pack_rows("Multivariates Spectral Methods", length(dataSets)*2+4, length(dataSets)*2+6)%>%
#   pack_rows("Univariates Methods", length(dataSets)*2+7, length(dataSets)*2+8)%>%
#   pack_rows("Univariates Spectral Methods", length(dataSets)*2+9, nrow(mat_affichage))%>%
#   kable_styling(latex_options =c("repeat_header"), font_size = 10)
```