---
title: "Reechantillonnage pour NID (sans tumor)"
output:  
  pdf_document:
    toc: true # table of content true
    toc_depth: 3  # upto three depths of headings (specified by #, ## and ###)
    number_sections: true  ## if you want number sections at each table header
    highlight: tango   
date: "`r format(Sys.time(), '%d %B, %Y')`"
header-includes:
- \usepackage{booktabs}
- \usepackage{longtable}
- \usepackage{array}
- \usepackage{multirow}
- \usepackage{wrapfig}
- \usepackage{float}
- \usepackage{colortbl}
- \usepackage{pdflscape}
- \usepackage{tabu}
- \usepackage{threeparttable}
- \usepackage[normalem]{ulem}
geometry: "left=1cm,right=1cm,top=1.5cm,bottom=1.5cm"
---


```{r}
rm(list = ls())
```

```{r setup, include=FALSE}
knitr::opts_chunk$set(echo = TRUE, warning = FALSE, message = FALSE)
```

```{r}
# setwd("/home/hulot/Documents/these_documents/articles/Tree_agregation_method/Application_breast_cancer_17_04_19/")
```


```{r}
library(kableExtra)
library(aricode) # github
library(devtools)
library(mergeTrees)
library(univarclust)
library(ggplot2)
library(gridExtra)
library(RColorBrewer)
library(dendextend)
library(tidyverse)
library(viridis)
library(rsvd)
```
# Settings

```{r}
dist_arg = "euclidean" 
linkage_arg = "ward.D2"
# linkage_arg = "single"
new_plot_window = FALSE 
par(mar = c(2,2,2,2))
par(mfrow = c(1,1))

# Figure settings
cex.main_arg = 1.2
cex.axis_arg = 1.2
cex.rowlabels_arg = 1.1
height_arg = 3.92
width_arg = 5.4
mar_arg = c(3,4.5,1,0)
```

## Scale/center settings

```{r}
center_arg = TRUE
scale_arg = FALSE
```

## SVD settings

```{r}
k_svd = 5 # chercher 5, 10 ou 20
``` 

# Fonctions

Piquées à Julien

```{r}
directClustering <- function(dataSets) {
  hclust(dist(do.call("cbind", dataSets), method = "euclidean"), method = "ward.D2")
}

averagedClustering <- function(dataSets) {
  AD <- Reduce("+", lapply(dataSets, dist, method = "euclidean")) / length(dataSets)
  hclust(AD, method = "ward.D2")
}

# mergeTreesWard <- function(dataSets) {
#   hc_list <- lapply(dataSets, FUN = function(x) {
#     univarclust::ward_1d(x)
#   })
#   mergeTrees::mergeTrees(hc_list)
# } 

# Nouvelle fonction : ajout du 18/07/19
# Raison : y a peut-être une erreur de code dans celle d'univarclust. 
# Par contre : elle sera peut-être moins efficace question temps de calcul. 
mergeTreesWard <- function(dataSets) {
  hc_list <- lapply(dataSets, FUN = function(x) {
    # univarclust::ward_1d(x)
    hclust(dist(x, method = "euclidean"), method = "ward.D2")
        # hclust(dist(x, method = "euclidean"), method = "ward.D")
  })
  mergeTrees::mergeTrees(hc_list)
} 
```


# Chargement des données 

```{r}
load("Data/tcga_brca_data.RData")
load("Data/clinical.RData")

clinic1 = clinic1[order(clinic1$bcr_patient_barcode),]
zmethyl = zmethyl[order(rownames(zmethyl)),]
zmirna = zmirna[order(rownames(zmirna)),]
zmutation = zmutation[order(rownames(zmutation)),]
zprotein = zprotein[order(rownames(zprotein)),]
zrna = zrna[order(rownames(zrna)),]
ztumor = ztumor[order(rownames(ztumor)),]

dataSets = list("methyl" = zmethyl, "mirna" = zmirna,  
                "protein" = zprotein, "rna" = log2(zrna+1))

# dataSets = lapply(dataSets, scale, center = center_arg, scale = scale_arg) 
# dataSets_scaled = lapply(dataSets, scale, center = TRUE, scale = TRUE)
```

# Traitement des données cliniques

```{r}
clinical = clinic1
rownames(clinical) = clinical$bcr_patient_barcode
clinical = clinical[,-which(colnames(clinical)=="bcr_patient_barcode")]
```

## Légende pour les clustering

```{r}
# Legende:
the_bars = data.frame(apply(clinical, 2, as.character))
the_bars$subtype = as.character(the_bars$subtype)

the_bars$ER_status = ifelse(the_bars$ER_status=="Positive", "grey88", "black")
the_bars$PR_status = ifelse(the_bars$PR_status=="Positive", "grey88", "black")
the_bars$subtype[the_bars$subtype=="Basal-like"] = "dimgray" ; the_bars$subtype[the_bars$subtype=="HER2-enriched"] = "blueviolet"; 
the_bars$subtype[the_bars$subtype=="Luminal A"] = "mistyrose3" ; the_bars$subtype[the_bars$subtype=="Luminal B"] = "chocolate" 

the_bars = the_bars[,which(colnames(the_bars)%in%c("subtype", "ER_status", "PR_status"))]
```


## Légende pour les clustering

```{r}
# Legende:
the_bars = data.frame(apply(clinical, 2, as.character))
the_bars$subtype = as.character(the_bars$subtype)

the_bars$ER_status = ifelse(the_bars$ER_status=="Positive", "grey88", "black")
the_bars$PR_status = ifelse(the_bars$PR_status=="Positive", "grey88", "black")
the_bars$subtype[the_bars$subtype=="Basal-like"] = "dimgray" ; the_bars$subtype[the_bars$subtype=="HER2-enriched"] = "blueviolet"; 
the_bars$subtype[the_bars$subtype=="Luminal A"] = "mistyrose3" ; the_bars$subtype[the_bars$subtype=="Luminal B"] = "chocolate" 

the_bars = the_bars[,which(colnames(the_bars)%in%c("subtype", "ER_status", "PR_status"))]
```

#  NID exploration fonction @ Julien

## Parametre pour niveau de coupure maximum
```{r}
cutree_index_max = 50
```

## Fonction get_nid

```{r}
get_nid <- function(clustering, reference) {
  clusterings <- cutree(clustering, seq.int(1:cutree_index_max)) %>% as.data.frame() %>% as.list()
  nid <- map_dbl(clusterings, ~NID(., reference))  
  nid
}
```

# Création des sets de rééchantillonnage

## Settings du rééchantillonnage

```{r}
n_iter = 100 # nombre de subsets créés
prop_sampling = 0.8 # proportion de la table prise
replace_arg = TRUE # pour faire du bootstrap
```

## Boucle

```{r}
samples_numbers = lapply(1:n_iter, FUN = function(iteration, prop_sampling, replace_arg){
  set.seed(iteration)
  sample(x = 1:nrow(dataSets$methyl), size = ceiling(prop_sampling*nrow(dataSets$methyl)), replace = replace_arg)
},  prop_sampling = prop_sampling, replace_arg = replace_arg)
```

```{r}
length(samples_numbers)
```

```{r}
plot(table(unlist(samples_numbers)), xlab = "Individuals", ylab = "Number of selections")
abline(h = min(table(unlist(samples_numbers))), col = "red", lty = "dashed", lw = 2)
```

# Estimation des NID minimum pour les échantillonnages

```{r, eval = FALSE}
library(parallel)
res_NID = mclapply(1:length(samples_numbers), FUN = function(indice_subset){
  if(indice_subset %% 10 == 0) print(indice_subset)
  # print(indice_subset)
  # indice_subset = 1

  # Creation des tables subset
  row_selected = samples_numbers[[indice_subset]]
  dataSets_subset = lapply(dataSets, FUN = function(datatable) datatable[row_selected, ])
  dataSets_subset = lapply(dataSets_subset, FUN = function(x) {rownames(x) = 1:nrow(x) ; return(x)})
  
  dataSets_subset_scaled = lapply(dataSets_subset, scale, center = TRUE, scale = TRUE)
    
  dataSets_subset = lapply(dataSets_subset, scale, center = center_arg, scale = scale_arg)

  dataSets_univar = as.list(data.frame(Reduce("cbind", dataSets_subset)))
  # ca sert a rien ! on a deja centre AVANT, on ne recentre pas/rescale pas... 
  # Demandé à Guillem : centrer après a l'air ok pour lui. 

  clinical_subset = clinical[row_selected, which(colnames(clinical)%in%c("PR_status", "ER_status", "subtype"))]
  
  # Application spectral
  
    ## Spectral sur tables séparées
  rSVD_dataSets = lapply(lapply(dataSets_subset, rsvd, k = k_svd), FUN = function(svd_res) svd_res$u%*% diag(svd_res$d))
  ds_sp_univar <- as.list(as.data.frame(do.call("cbind", rSVD_dataSets)))
  
    ## spectral sur tables concaténées
  rSVD <- rsvd(do.call("cbind", dataSets_subset), k = k_svd) 
  ds_sp_concat_univar <- as.list(as.data.frame(rSVD$u %*% diag(rSVD$d)))
  
  # Méthodes consensus
  hc_list_methods = list()
  
    ## Consensus methodes multivariées
  hc_list_methods$AD = averagedClustering(dataSets_subset)
  hc_list_methods$DC = directClustering(dataSets_subset_scaled)
  hc_list_methods$MT = mergeTrees(lapply(dataSets_subset, FUN = function(x) hclust(dist(x, method = dist_arg), method = linkage_arg)))
  
    ## Méthodes spectrales multivariées

     ### Spectral sur tables séparées

  # hc_list_methods$SDC = directClustering(rSVD_dataSets)
  # hc_list_methods$SAD = averagedClustering(rSVD_dataSets)
  # hc_list_methods$SMT = mergeTrees(lapply(rSVD_dataSets, FUN = function(x) hclust(dist(x, method = dist_arg), method = linkage_arg)))
  
     ## Méthodes univariées
  # hc_list_methods$ADuni = averagedClustering(dataSets_univar)
  # hc_list_methods$MTuni = mergeTreesWard(dataSets_univar)
  
    ## Méthodes spectrales univariées
  
      ### Spectral sur tables separees
  # hc_list_methods$SADuni = averagedClustering(ds_sp_univar)
  # hc_list_methods$SMTuni = mergeTreesWard(ds_sp_univar)
  
      ### Spectral sur tables concaténée
  hc_list_methods$ScDC = hclust(dist(as.data.frame(rSVD$u %*% diag(rSVD$d)), method = "euclidean"), method = "ward.D2")
  hc_list_methods$ScADuni = averagedClustering(ds_sp_concat_univar)
  hc_list_methods$ScMTuni = mergeTreesWard(ds_sp_concat_univar)

  
  # Calcul des NID min pour ER, PR et subtype
  NIDS_res = lapply(hc_list_methods, FUN = function(dendrogram){
    apply(clinical_subset, 2, FUN = function(classif) get_nid(dendrogram, classif))
  })

  min_NIDS_res = lapply(NIDS_res, FUN = function(dataFrame_res) apply(dataFrame_res, 2, min))

  # Resultat
  return(list("NIDS_res" = NIDS_res, "min_NIDS_res" = min_NIDS_res))
}, mc.cores = 2)
```

```{r}
# save(res_NID, file = "res_NID_center_k_svd_5_18_07_19.RData")
save(res_NID, file = "res_NID_center_k_svd_5_24_07_19.RData")
# save(res_NID, file = "res_NID_center_k_svd_5.RData")
```

```{r}
# load("res_NID_center.RData")
# load("res_NID__center_k_svd_5.RData")
# load("res_NID_center_k_svd_5_18_07_19.RData")
load("res_NID_center_k_svd_5_24_07_19.RData")
```

# Exploration des résultats

```{r}
NID_min_methods = lapply(res_NID, FUN = function(list_results) return(list_results$min_NIDS_res))
```

```{r}
res_mat = data.frame(do.call("rbind", lapply(NID_min_methods, FUN = function(x) do.call("rbind", x))))
colnames(res_mat) = c("subtype", "ER_status", "PR_status")
res_mat$Method = rep(names(NID_min_methods[[1]]), n_iter)
res_mat$Iteration = rep(1:n_iter, each = length(unique(res_mat$Method)))
```

```{r}
dat1 = res_mat[,which(colnames(res_mat)%in%c("subtype", "Method", "Iteration"))]
dat2 = res_mat[,which(colnames(res_mat)%in%c("ER_status", "Method", "Iteration"))]
dat3 = res_mat[,which(colnames(res_mat)%in%c("PR_status", "Method", "Iteration"))]

colnames(dat1)[1] = colnames(dat2)[1] = colnames(dat3)[1] = "NID"
df_res = rbind(dat1, dat2, dat3)
df_res$Variable = rep(c("subtype", "ER_status", "PR_status"), each = nrow(dat1))
```


```{r, fig.width = 7.5, fig.height = 4.5}
ggplot.all.violin = ggplot(df_res, aes(x = Method, y = NID, fill = Method))  +
  geom_violin(color="black") + 
  facet_grid(Variable~., scales = "free") +
  theme_bw() + guides(fill = "none") + xlab("") + ggtitle("Results per method") + ylab("NID") +
  scale_fill_manual(values=c("DC" = "antiquewhite", "AD" = "aliceblue", "MT" = "honeydew2", 
                             "ScADuni" = "azure3" , "ScDC" = "darksalmon", "ScMTuni" = "lavenderblush2" )) +
  geom_boxplot(width=0.1) +
  stat_summary(fun.y=mean, geom="point", shape = 18, size=1.5, color="red") 
ggplot.all.violin
```

```{r}
# ggsave(filename = "Reechant_violin_all_center_k_svd_5.pdf", plot = ggplot.all.violin, device = "pdf", width = 21, height = 15, units = "cm")
ggsave(filename = "Reechant_violin_all_center_k_svd_5.pdf", plot = ggplot.all.violin, device = "pdf", width = 21, height = 10, units = "cm")
```


## Violin plot : comparaisons entre méthodes

```{r}
df_res_2 = by(data = df_res, INDICES = list(df_res$Iteration, df_res$Variable), FUN = function(subdata){
  # iter = unique(subdata$Iteration)
  # subdata = subdata[,-which(colnames(subdata)=="Iteration")]
  # print(subdata)
  # print(subdata$NID
  # subdata$Method
  def = data.frame(NID = c(subdata$NID[subdata$Method == "DC"] - subdata$NID[subdata$Method == "AD"],
                            subdata$NID[subdata$Method == "DC"] - subdata$NID[subdata$Method == "MT"],
                            subdata$NID[subdata$Method == "MT"] - subdata$NID[subdata$Method == "AD"],
                           subdata$NID[subdata$Method == "ScDC"] - subdata$NID[subdata$Method == "ScADuni"],
                           subdata$NID[subdata$Method == "ScDC"] - subdata$NID[subdata$Method == "ScMTuni"],
                           subdata$NID[subdata$Method == "ScMTuni"] - subdata$NID[subdata$Method == "ScADuni"])
                   )
  def$MethodComp = c("DC - AD", "DC - MT", "MT - AD", "ScDC - ScADuni", "ScDC - ScMTuni", "ScMTuni - ScADuni")
  def$Iteration = unique(subdata$Iteration)
  def$Variable = unique(subdata$Variable)
  return(def)
}) 
```

```{r}
df_res_3 = do.call(rbind, df_res_2)
```

```{r, fig.width = 7.5, fig.height = 4.5}
ggplot.all.violin = ggplot(df_res_3, aes(x = MethodComp, y = NID, fill = MethodComp))  +
  geom_violin(color="black") + 
    facet_grid(Variable~., scales = "free") +
  theme_bw() + guides(fill = "none") + xlab("") + ggtitle("Comparison between methods") + ylab("NID comparison") +
  scale_fill_manual(values=c("DC - AD" = "aliceblue", "DC - MT" = "antiquewhite", "MT - AD" = "honeydew2",
                             "ScDC - ScADuni" = "azure3" , "ScDC - ScMTuni" = "darksalmon", "ScMTuni - ScADuni" = "lavenderblush2" )) + 
  geom_boxplot(width=0.1) +
  stat_summary(fun.y=mean, geom="point", shape = 18, size=1.5, color="red") 
ggplot.all.violin 
```

```{r}
ggsave(filename = "Reechant_violinComp_all.pdf", plot = ggplot.all.violin, device = "pdf", width = 30, height = 14, units = "cm")
ggsave(filename = "Reechant_violinComp_all.pdf", plot = ggplot.all.violin, device = "pdf", width = 21, height = 10, units = "cm")
```
